

\vspace{3.5em}
\noindent \begin{minipage}{\textwidth}
\stepcounter{mallinumber}
\noindent \textbf{Tüüpsõnamall \arabic{mallinumber}\,\vadja{kusi}}\\

\begin{sideways}
\begin{tabular}{l l}
muutvormimall & tunnused \\
\hline
\underline{ku}\,$\oplus$\,si & \textsc{ sg nom } \\
\underline{ku}\,$\oplus$\,zõ & \textsc{ sg gen } \\
\underline{ku}\,$\oplus$\,ssõ & \textsc{ sg par } \\
\underline{ku}\,$\oplus$\,ssõ & \textsc{ sg ill } \\
\underline{ku}\,$\oplus$\,zõz & \textsc{ sg ine } \\
\underline{ku}\,$\oplus$\,zõss & \textsc{ sg ela } \\
\underline{ku}\,$\oplus$\,zõllõ & \textsc{ sg all } \\
\underline{ku}\,$\oplus$\,zõll & \textsc{ sg ade } \\
\underline{ku}\,$\oplus$\,zõlt & \textsc{ sg abl } \\
\underline{ku}\,$\oplus$\,zõssi & \textsc{ sg tra } \\
\underline{ku}\,$\oplus$\,zõssaa & \textsc{ sg ter } \\
\underline{ku}\,$\oplus$\,zõka & \textsc{ sg com } \\
\underline{ku}\,$\oplus$\,zõd & \textsc{ pl nom } \\
\underline{ku}\,$\oplus$\,ssijõ & \textsc{ pl gen } \\
\underline{ku}\,$\oplus$\,ssiit & \textsc{ pl par } \\
\underline{ku}\,$\oplus$\,ssiisõ & \textsc{ pl ill } \\
\underline{ku}\,$\oplus$\,ssiiz & \textsc{ pl ine } \\
\underline{ku}\,$\oplus$\,ssiiss & \textsc{ pl ela } \\
\underline{ku}\,$\oplus$\,ssiillõ & \textsc{ pl all } \\
\underline{ku}\,$\oplus$\,ssiill & \textsc{ pl ade } \\
\underline{ku}\,$\oplus$\,ssiilt & \textsc{ pl abl } \\
\underline{ku}\,$\oplus$\,ssiissi & \textsc{ pl tra } \\
\underline{ku}\,$\oplus$\,ssiissaa & \textsc{ pl ter } \\
\underline{ku}\,$\oplus$\,ssijka & \textsc{ pl com } \\
\end{tabular}
\end{sideways}
\captionof{table}{Tüüpsõnamall \arabic{mallinumber}\,\vadja{kusi} ekstraheeritud muutvormimallid.}
\label{tab:tüüpsõnamall-kusi}

\end{minipage}

 
\vspace{1em}
\noindent Tüüpsõnamall \vadja{kusi} ei hõlma teisi lekseeme vormi\-sõnastikus.
